臺灣嘉義地方法院刑事判決　　　　　　　 96年度訴字第357號
公　訴　人　臺灣嘉義地方法院檢察署檢察官
被　　　告　甲○○
上列被告因違反毒品危害防制條例案件，經檢察官提起公訴（96
年度毒偵字第46號），被告於準備程序中就被訴事實為有罪之陳
述，本院合議庭裁定由受命法官改依簡式審判程序審理，判決如
下：
    主  文
甲○○施用第一級毒品，處有期徒刑柒月，扣案之海洛因殘渣袋
壹個，沒收銷燬之，葡萄糖包伍包、斜削吸管支及小密封袋壹
佰伍拾個，沒收；又施用第二級毒品，處有期徒刑月，扣案之
甲基安非他命壹包（驗餘重壹點貳肆肆公克）除包裝袋外，沒收
銷燬之，外包裝袋壹個及玻璃球吸食器壹支，沒收。應執行有期
徒刑捌月，扣案之海洛因殘渣袋壹個、甲基安非他命壹包（驗餘
重壹點貳肆肆公克）除包裝袋外，均沒收銷燬之，葡萄糖包伍包
、斜削吸管支及小密封袋壹佰伍拾個、甲基安非他命外包裝袋
壹個、玻璃球吸食器壹支，均沒收。
    事實及理由
一、犯罪事實：甲○○前因施用毒品案件，經送觀察、勒戒後，
    認有繼續施用毒品之傾向，再經裁定令入戒治處所施以強制
    戒治，於民國九十四年一月七日停止其處分出監釋放，並由
    臺灣嘉義地方法院檢察署檢察官於九十四年一月十三日，以
    九十四年度戒毒偵字第七號為不起訴處分確定。詎仍不知悔
    改，於上開強制戒治執行完畢釋放後五年內，復基於施用第
    一級毒品海洛之犯意，於九十五年十二月二十五日某時許，
    在嘉義縣竹崎鄉內埔村拔仔林一號住處，用斜削吸管將海洛
    因摻入香菸內，點燃吸食煙霧方式，施用海洛因一次，後另
    基於施用第二級毒品甲基安非他命之犯意，於同日某時許，
    在上址，將甲基安非他命置於甲○○以吸管及購於化學儀器
    店之玻璃球所組合，非專供施用毒品所用之吸食器中（起訴
    書此部分顯有誤載，業據公訴檢察官當庭更正），點燃吸食
    煙霧方式，施用甲基安非他命一次，嗣為警於九十五年十二
    月二十六日八時三十分許，持搜索票至上址執行搜索，扣得
    甲○○所有之海洛因殘渣袋一個、甲基安非他命一包（送驗
    重一點二四八公克，驗餘重一點二四四公克）、供施用毒品
    所用之玻璃球吸食器一支、斜削吸管三支、小密封袋一百五
    十個及葡萄糖包五包，並經採集其尿液送驗，結果呈嗎啡（
    海洛因代謝物）與甲基安非他命陽性反應。
二、認定犯罪所憑證據
(一)被告甲○○於警詢、偵查之供述及於本院準備程序、審理時
    為認罪之陳述。
(二)高雄市立凱旋醫院濫用藥物尿液檢驗報告、代號與真實姓名
    對照表各一紙。
(三)搜索扣押筆錄、搜索扣押目錄、扣押物品目錄表、扣押物品
    照片及行政院衛生署管制藥品管理局九十六年五月四日管檢
    字第０９６０００４３０８號鑑定書。
(四)扣案之海洛因殘渣袋一個、甲基安非他命一包（送驗重一點
    二四八公克，驗餘重一點二四四公克）、供施用毒品所用之
    玻璃球吸食器一支、斜削吸管三支、小密封袋一百五十個及
    葡萄糖包五包。
三、查被告前因施用毒品案件，經送觀察勒戒後，認有繼續施用
    毒品之傾向，再經裁定令入戒治處所施以強制戒治，於九十
    四年一月七日停止其處分出監釋放，另經臺灣嘉義地方法院
    檢察署檢察官於九十四年一月十三日，以九十四年度戒毒偵
    字第七號為不起訴處分確定，此有臺灣高等法院被告前案紀
    錄表、刑案資料查註紀錄表、全國施用毒品案件紀錄表、受
    觀察勒戒人毒品及前科紀錄簡列表各一份附卷可佐，其於強
    制戒治執行完畢釋放後五年內，再犯本件施用毒品案件二罪
    ，應予依法論科。核被告所為，係犯毒品危害防制條例第十
    條第一項之施用第一級毒品罪及同條第二項之施用第二級毒
    品罪，其分別持有第一級毒品及第二級毒品之低度行為，各
    為施用之高度行為所吸收，均不另論罪。又所犯上開二罪，
    構成要件不同，犯意各別，應分論併罰。爰審酌被告高中畢
    業之智識程度，前已因施用毒品案件，經觀察、勒戒及強制
    戒治執行完畢，猶再施用毒品，顯見並未戒除毒癮，施用毒
    品除戕害自身健康外，對社會秩序亦產生不良影響，惟念及
    被告素行、家庭狀況及本案查獲所施用之次數，且供認犯行
    不諱，顯然尚知悔悟及施用毒品屬自殘行為之本質內涵等一
    切情狀，分別量處如主文所示之刑，並定其應執行之刑。至
    於扣案之海洛因殘渣袋一個，因海洛因殘渣與包裝袋已無從
    析離，而扣案之白粉一包，經送行政院衛生署管制藥品管理
    局，認係含甲基安非他命成分，此有該局九十六年五月四日
    管檢字第０９６０００４３０８號鑑定書在卷為憑（見本院
    卷第十三頁），即上揭海洛因殘渣袋一個及甲基安非他命一
    包（驗餘重一點二四四公克）除包裝袋外，均應依毒品危害
    防制條例第十八條第一項前段之規定，沒收銷燬之，另扣案
    之葡萄糖包五包，斜削吸管三支、小密封袋一百五十個，屬
    被告所有，供施用海洛因所用之物，而上開甲基安非他命外
    包裝袋一個、玻璃球吸食器一支、亦屬被告所有，為供施用
    甲基安非他命所用之物，均據被告供述甚明，應依刑法第三
    十八條第一項第二款宣告沒收。至於公訴意旨所稱扣案之玻
    璃球吸食器為專供施用毒品所用，然毒品危害防制條例第十
    一條第三項所謂「持有專供製造或施用毒品之器具者」，法
    條既規定「專」供，自應解為「專」以供製造或施用毒品之
    器具者為限，若係便於施用，而以吸管等材料自行製作或以
    其他物品拼湊製造臨時替代使用之器具，均不包括在內，本
    案被告已自承扣案之吸食器係其在化學儀器店購得之玻璃球
    ，另加以吸管組成，係簡便供施用毒品之用，亦有扣案物照
    片為佐，即難謂屬專供施用毒品之器具，公訴意旨此部分之
    記載，容有所誤，惟業據公訴檢察官當庭更正之，附此敘明
    。
四、依刑事訴訟法第二百七十三條之一第一項、第二百九十九條
    第一項前段、第三百十條之二、第四百五十四條第一項，毒
    品危害防制條例第十條第一項、第二項，第十八條第一項前
    段，刑法第十一條、第五十一條第五款、第三十八條第一項
    第二款，判決如主文。
本案經檢察官曹哲寧到庭執行職務。
中　　華　　民　　國　　96　　年　　6　　月　　15　　日
                  刑事第二庭  法　官　林青怡
上列正本證明與原本無異。
如不服本判決，應於判決送達後10日內向本院提出上訴狀（應附
繕本）。告訴人或被害人如對於本判決不服者，應具備理由請求
檢察官上訴，其上訴期間之計算係以檢察官收受判決正本之日期
為準。
中　　華　　民　　國　　96　　年　　6　　月　　15　　日
                             書記官  李佳惠
附錄論罪科刑法條
毒品危害防制條例第10條
施用第一級毒品者，處 6 月以上 5 年以下有期徒刑。
施用第二級毒品者，處 3 年以下有期徒刑。
